# 募集资金发行费用是否含税问题

提问人：skf123 时间：2021-03-27 08:05:08
陈版：
您好，陈版。我们公司今年非公开发行股票，以募集资金总额扣除不含税的保荐承销费作为募集资金净额，而募集资金净额是可以用于募投项目的金额，但是我们实际向券商支付费用时支付的是含税金额。现在问题是，因为支付券商的发行费用是含税金额，导致募集资金账户里可用于募投项目的余额小于募集资金净额，那这个差额我们应该怎么披露呢？我查了一些其他上市公司的募集资金报告，同样是扣除不含税的发行费用，但是披露的可用于募投项目投资金额与募集资金净额都是一样的，但账户里可用的钱已经没有这么多了，披露是否有问题呢

回答人：chenyiwei
会计上的“募集资金净额”是因发行新股而增加的股本和资本公积之和，其中从资本公积中扣减的发行费用是不含税的。
从证券监管角度（募集资金监管）的募集资金净额是实际划入募集资金专户的金额，所扣除的发行费用是含税的。这两者出现差异是正常情况，在募集资金存放与使用情况的专项报告中对此做出说明即可。